【裁判字號】    90,訴,2659
【裁判日期】    900622
【裁判案由】    清償借款
【裁判全文】
臺灣臺北地方法院民事判決  九十年度訴字第二六五九號
    原      告    華僑商業銀行股份有限公司
    法定代理人    丁○○
    訴訟代理人    乙○○
    被      告    甲○○
    兼訴訟代理人  丙○○
                 原名楊立德.
右當事人間請求清償借款事件，本院判決如左：
    主    文
被告應連帶給付原告新台幣參佰零玖萬陸仟壹佰貳拾玖元及自民國九十年四月十二日
起至清償日止，按週年利率百分之八點七計算之利息，暨自民國九十年四月十二日起
至清償日止，逾期在六個月以內者，按上開利率百分之十，超逾六個月部分者，按上
開利率百分之二十計算之違約金。
訴訟費用由被告連帶負擔。
    事    實
甲、原告方面：
一、聲明：如主文第一項所示。
二、陳述：
（一）被告甲○○於民國八十七年四月七日邀被告丙○○為連帶保證人向原告借款新
      台幣（下同）三百十五萬元，期限自八十七年四月七日起至一百零七年四月七
      日止，約定利息依原告基本放款利率加週年利率百分之０、一五計算，並隨原
      告基本放款利率之變動而調整，借款利息自借款日起每屆滿三個月起算，自借
      款日起共分二百四十期，每期一個月，自第一期起以年金法平均攤還本息。債
      務如有遲延，或有未依約履行時即喪失期限利益，全部債務視為到期，並約定
      債務遲延清償時，凡逾期清償在六個月以內者，按上開利率百分之十，超過六
      個月者，超逾部分按上開利率百分之二十計付違約金。
（二）被告甲○○自八十七年六月七日起即未依約清償本金及利息，依約定書第一條
      第一款之約定，已喪失期限利益，全部債務視為到期，被告未依約清償借款債
      務，原告聲請拍賣抵押物，扣除執行費，共計獲償四百零五萬五千八百五十四
      元及至九十年四月十一日之利息、違約金，尚不足清償三百零九萬六千一百二
      十九元及自九十年四月十二日起至清償日止如原告聲明所示之利息、違約金。
      被告丙○○既擔任被告甲○○系爭借款債務之連帶保證人，就系爭借款債務自
      應負連帶清償之責。爰依消費借貸及連帶保證之法律關係訴請被告連帶給付未
      償三百零九萬六千一百二十九元及如原告聲明所示之利息、違約金。
三、證據：提出借據（附約定條款）、台灣台中地方法院民事執行處執行金額計算書
    分配表各乙份為證。
乙、被告方面：
一、聲明：原告之訴駁回。
二、陳述：確實積欠原告三百零九萬六千一百二十九元及自九十年四月十二日起至清
    償日止如原告聲明所示之利息、違約金。
    理    由
一、原告主張兩造約定以原告總行所在地之地方法院為第一審管轄法院，業據原告提
    出附於借據背面之約定條款乙份為證，原告總行所在地係在台北市○○區○○路
    ，係屬本院轄區，依民事訴訟法第二十四條第一項前段，本院就系爭事件有第一
    審管轄權。
二、原告主張被告甲○○邀被告丙○○為連帶保證人，於八十七年四月七日向原告借
    款三百十五萬元，被告未依約清償本金及利息，經原告聲請拍賣抵押物後，尚不
    足清償三百零九萬六千一百二十九元及如原告聲明所示之利息、違約金之事實，
    被告到庭自認原告主張為真正，此有原告提出借據（附約定條款）、台灣台中地
    方法院民事執行處強制執行金額計算書分配表各乙份為證。從而，原告主張之上
    開事實，堪信為真實。
三、按借用人應於約定期限內，返還與借用物種類、品質、數量相同之物；遲延之債
    務，以支付金錢為標的者，債權人得請求依法定利率計算之遲延利息，但約定利
    率較高者，仍從其約定；當事人得約定債務人不履行債務時，應支付違約金。民
    法第四百七十八條前段、第二百三十三條第一項、第二百五十條第一項分別定有
    明文。又連帶保證者，乃保證人與主債務人連帶負債務履行責任之保證，具有連
    帶債務之性質。又保證債務，除契約另有訂定外，包含主債務之利息、違約金、
    損害賠償及其他從屬於主債務之負擔；另連帶債務之債權人，得對債務人中之一
    人或數人，同時或先後請求全部或一部之給付，民法第七百三十九條、第七百四
    十條、第二百七十三條第一項分別定有明文。被告甲○○既積欠原告三百零九萬
    六千一百二十九元及如原告聲明所示之利息、違約金，被告甲○○自應負清償借
    款之責，被告楊湧詮為被告甲○○上開借款之連帶保證人，亦應就被告甲○○系
    爭借款負連帶清償之責。
四、從而，原告依消費借貸及連帶保證法律關係訴請被告連帶給付借款三百零九萬六
    千一百二十九元及如主文所示之利息、違約金，為有理由，應予准許。
五、結論：本件原告之訴為有理由，依民事訴訟法第八十五條第二項判決如主文。
中      華      民      國    九十      年      六      月    二十二    日
                                            民事第二庭法      官  黃書苑
右為正本係照原本作成
如對本判決上訴，須於判決送達後廿日內向本院提出上訴狀
中      華      民      國    九十      年      六      月     十五     日
~B法院書記官  蔡梅蓮


司法院資訊處製作；財團法人民間司法改革基金會備份。
